* beta voi R4 varieerimine andmestike jaoks

R1 N003 N001 22K
R2 N002 N001 220
R3 N003 N006 22K

.param R4val=1.43k
R4 N001 N007 {R4val}

R5 0 N006 3.3K
R6 0 N005 2.2K
R7 N005 N002 220

C1 N007 0 100n
C2 N001 0 10n

V1 N008 0 dc -9
V2 N004 0 dc 9

L1 N007 N009 10m
L2 N009 0 10m

XU1 N001 N005 N004 N008 N002 LM324
XU2 N001 N006 N004 N008 N003 LM324
.include LM324.sub.txt

.options savecurrents

.control
set noaskquit
set xbrushwidth=1
set filetype=ascii

foreach r4 0.5k 0.6k 0.7k

    alterparam R4val = $r4
    reset

    *globaalse dünaamika andmestik
    tran 1us 50ms

    set fname = lm324_r4_{$r4}.txt
    wrdata $fname time v(n001) v(n007) @l1[i] @l2[i] @r4[i]

    reset

    *opvõimendite väljundpinge kasvukiiruse andmestik
    tran 100ns 22ms 20ms

    set fname = lm324_sr_r4_{$r4}.txt
    wrdata $fname time v(n002) v(n003)

end

.endc
.end